# 瑞华计学撮要 4-2-12 涉及保证金及手续费的售后回租... 实务模拟

提问人：Leah713 时间：2019-11-11 15:18:15
根据瑞华计学撮要 4-2-12 涉及保证金及手续费的售后回租构成融资租赁交易的会计处理中：
将手续费作为未实现融资费用、保证金按实际利率折现进行处理。
在进行实务案例模拟的时候，用考虑了手续费和保证金测算的实际利率对长期应付款、长期应收款进行折现，长期应付款现值、与长期应收款现值的差额，与初始现金流量存在差异。测算用的实际利率尤其注意了，并没有用ROUND 保留小数，长期应付、长期应收两者相加合并的现金流测算的现值和初始现金流是一样的。但是拆分后、分别做现金流折现还是有差异，不知道哪里错了？哪位大神指导下？
实务操作案例如附件。
计学撮要 4-2-12（按承租人实际利率测算）.xlsx
(21.41 KB,下载次数: 50)
2019-11-11 15:14 上传

回答人：chenyiwei
你的问题是在于长期应收款折现值算错，而导致长期应收款折现值算错的原因是对无现金流的单元格未标注 0 。
计学撮要 4-2-12（按承租人实际利率测算）.xlsx
(20.05 KB,下载次数: 72)
2019-11-11 23:39 上传